【裁判字號】    98,上訴,35
【裁判日期】    980219
【裁判案由】    違反毒品危害防制條例
【裁判全文】
臺灣高等法院臺中分院刑事判決          98年度上訴字第35號
上  訴  人  臺灣彰化地方法院檢察署檢察官
被      告  乙○○
                      51號
                    （現另案於臺灣雲林監獄執行）
上列上訴人因被告違反毒品危害防制條例案件，就施用第一級毒
品部分不服臺灣彰化地方法院97年度訴字第2761號中華民國97年
10月31日第一審判決（起訴案號：臺灣彰化地方法院檢察署97年
度毒偵字第2536號），提起上訴，本院判決如下：
    主  文
原判決關於施用第一級毒品及定執行刑部分，均撤銷。
乙○○施用第一級毒品，累犯，處有期徒刑捌月，扣案之第一級
毒品海洛因包（淨重零點伍壹公克、空包裝重壹點零柒公克）
沒收銷燬之。
    事  實
一、乙○○前因施用毒品案件，經裁定令入勒戒處所施以觀察、
    勒戒後，因無繼續施用毒品之傾向，於民國（下同）94年2
    月21日執行完畢釋放。又因違反毒品危害防制條例案件，經
    臺灣彰化地方法院以94年度斗簡字第571號判處有期徒刑6月
    確定；復因竊盜案件，經臺灣彰化地方法院以95年度易字第
    539 號判處有期徒刑6月確定。嗣上揭二案件，經合併定應
    執行有期徒刑11月確定，入監執行後，於96年4月17日縮刑
    期滿執行完畢。詎仍不知悔改，於上揭觀察、勒戒執行完畢
    釋放後5年內，又基於施用第一級毒品海洛因之犯意，於97
    年6月7日或8日某時，在彰化縣芳苑鄉○○村○○路○○段
    135號，以點燃摻有毒品海洛因之香菸後吸食之方式，施用
    第一級毒品海洛因1次【起訴書所載「於97年6月8日或前3日
    內某時，在不詳地點，施用第一級毒品海洛因1次」與此為
    同一事實】，嗣於97年6月8日下午3時30分許為警查獲，並
    扣得鄭順興所有置於上址而為乙○○施用之海洛因三包（淨
    重零點伍壹公克、空包裝重壹點零柒公克。）
二、案經彰化縣警察局芳苑分局報告臺灣彰化地方法院檢察署
    檢察官偵查起訴。
    理  由
一、訊據被告對於上揭事實於本院審理時坦承不諱；且對被告採
    集之尿液，經送檢驗後，結果呈現嗎啡陽性反應，有彰化縣
    警察局芳苑分局委託檢驗尿液代號與真實姓名對照認證單，
    及詮昕科技股份有限公司97年6月24日報告編號00000000號
    濫用藥物尿液檢驗報告各1紙在卷可稽；又該扣案之粉末三
    包，經送法務部調查局濫用藥物實驗室鑑定結果檢出海洛因
    成分，有該局實驗室97年7月11日調科壹字第09723030380號
    鑑定書附卷可參。足認被告之自白與事實相符，應可採信。
    本案事證明確，被告上揭施用第一毒品之犯行，堪以認定。
二、查被告前因施用毒品案件，經裁定令入勒戒處所施以觀察、
    勒戒後，因無繼續施用毒品之傾向，於94年2月21日執行完
    畢釋放一節，有臺灣高等法院被告前案紀錄表1份在卷可按
    。被告於上揭觀察、勒戒執行完畢釋放後，5年內再犯本件
    施用第一級毒品罪，所為合於毒品危害防制條例第23條第2
    項規定之追訴要件，自應依法論科。
三、按海洛因，為毒品危害防制條例第2條第2項第1款所明定之
    第一級毒品，不得非法施用。核被告所為，係犯毒品危害防
    制條例第10條第1項之施用第一級毒品罪。其為施用第一級
    毒品而持有海洛因之低度行為，已為其施用之高度行為所吸
    收，不另論罪。又被告前因違反毒品危害防制條例案件，經
    臺灣彰化地方法院以94年度斗簡字第571號判處有期徒刑6
    月確定；復因竊盜案件，經臺灣彰化地方法院以95年度易字
    第539號判處有期徒刑6月確定。嗣上揭二案件，經合併定應
    執行有期徒刑11月確定，入監執行後，於96年4月17日縮刑
    期滿執行完畢等節，有上揭臺灣高等法院被告前案紀錄表在
    卷可按。被告於上揭徒刑執行完畢後，5年以內故意再犯本
    件有期徒刑以上之罪，為累犯，應依刑法第47條第1項規定
    ，加重其刑。
四、原審判決關於被告施用第一級毒品部分，認被告罪證明確予
    以罪科刑固非無見，惟被告業於本院審理時坦承施用之海洛
    因即係被告查獲的海洛因，是鄭順興放在桌上的等語（見本
    院審理卷第34頁、第35頁），則原審認扣案之海洛因三包並
    非被告所施用，而未予以宣告沒收銷燬，即有未洽，檢察官
    就原審判決關於被告施用第一級毒品部分上訴認原審未就扣
    案之毒品海洛因予以沒收銷燬，顯有違誤，指摘原審判決不
    當，即有理由，原審判決關於被告施用第一級毒品部分，既
    有上開違誤，自應由本院將原審判決關於被告施用第一級毒
    品及定執行刑部分予以撤銷改判，爰審酌被告前已有犯罪事
    實欄所示等犯罪紀錄，有臺灣高等法院被告前案紀錄表在卷
    可參，素行欠佳；且其前因施用毒品案件，經施以觀察、勒
    戒及判處徒刑後，仍一再施用，顯見其毒癮程度嚴重，亦未
    能悔改並記取教訓；惟念及施用毒品犯罪之本質，為戕害自
    我身心健康之行為，尚未嚴重破壞社會秩序或侵害他人權益
    等被告之品行、犯罪之動機、目的、手段、所生危害及犯後
    態度等一切情狀，量處被告如主文第二項所示之刑。
五、扣案之第一級毒品海洛因3包（驗餘淨重0.51公克），為第
    一級毒品，應依毒品危害防制條例第18條第1項前段規定，
    沒收銷燬之；又其包裝袋（空包裝重壹點零柒公克），無論
    以何種方式析離，均會有微量毒品殘留包裝袋內（法務部調
    查局93年3月19日調科壹字第09300113060號函參照），是該
    包裝袋亦應視為毒品之一部分，應一併依上揭規定沒收銷燬
    之。
據上論斷，應依刑事訴訟法第369第1項前段、第364條之1、第29
9條第1項前段，毒品危害防制條例第10條第1項、第18條第1項前
段，刑法第11條、第47條第1項，判決如主文。
本案經檢察官甲○到庭執行職務。
中    華    民    國    98    年    2     月    19    日
            刑事第二庭    審判長法  官  李  璋  鵬
                                法  官  胡  森  田
                                法  官  胡  忠  文
以上正本證明與原本無異。
如不服本判決應於收受送達後10日內向本院提出上訴書狀，其未
敘述上訴之理由者，並得於提起上訴後10日內向本院補提理由書
（均須按他造當事人之人數附繕本）「切勿逕送上級法院」。
                                書記官  許  麗  花
中    華    民    國    98    年    2     月    19    日
附錄本案論罪科刑法條全文：
毒品危害防制條例第10條
施用第一級毒品者，處6月以上5年以下有期徒刑。
施用第二級毒品者，處3年以下有期徒刑。


司法院資訊處製作；財團法人民間司法改革基金會備份。
